【裁判字號】    98,消債更,211
【裁判日期】    980626
【裁判案由】    更生事件
【裁判全文】
臺灣臺北地方法院民事裁定           98年度消債更字第211號
聲  請  人
即債務人    甲○○原名李錫民.
上列當事人聲請消費者債務清理事件，本院裁定如下：
    主  文
債務人甲○○自中華民國98年6月26日下午4時起開始更生程序。
命司法事務官進行本件更生程序。
    理  由
一、按法院開始更生程序之裁定，應載明其年、月、日、時，並
    即時發生效力。次按法院裁定開始更生或清算程序後，得命
    司法事務官進行更生或清算程序，必要時得選任律師、會計
    師或其他適當之自然人或法人一人為監督人或管理人。消費
    者債務清理條例第45條第1項、第16條第1項分別定有明文。
二、本件債務人主張：其前因家庭支出龐大情形下，向合作金庫
    商業銀行股份有限公司、台北富邦商業銀行股份有限公司、
    兆豐國際商業銀行股份有限公司、荷商荷蘭銀行股份有限公
    司、台灣中小企業銀行股份有限公司、渣打國際商業銀行股
    份有限公司（原新竹國際商業銀行）、臺灣新光商業銀行股
    份有限公司、遠東國際商業銀行股份有限公司、永豐商業銀
    行股份有限公司、玉山商業銀行股份有限公司、台新國際商
    業銀行股份有限公司、日盛國際商業銀行股份有限公司、安
    泰商業銀行股份有限公司、中國信託商業銀行股份有限公司
    、友邦國際信用卡股份有限公司、美商花旗銀行股份有限公
    司、萬泰商業銀行股份有限公司、陽信商業銀行股份有限公
    司等多家金融機構申請信用卡、信用貸款、並擔保他人債務
    ，致累積債務達新台幣 (下同)5,350,048 元，有不能清償
    債務情事，後經依金融主管機關協調成立之中華民國銀行公
    會會員辦理消費金融案件無擔保債務協商機制與金融機構達
    成分期還款協議，同意自民國95年6月起，分120期以每月還
    款42,376元方式償債，已繳交2期，協商當時係為保有公務
    員身分及薪水，每月收入平均僅約36,428元，扣除每月支付
    伙食費9,000元、交通費1,200元、扶養費3,000元、房貸及
    家庭必要支出後，實無能力償還銀行要求還款金額，故繳納
    2 期後實無以為繼，現任職交通部公路總局第一區養護工程
    處擔任約僱工務員，月薪約33,000元，因不可歸責於己之事
    由，致使履行已成立之協商內容顯有困難，且其無擔保或無
    優先權之債務總額未逾1200萬元，復未經法院裁定開始清算
    程序或宣告破產，爰向本院聲請更生等語。經查：債務人所
    主張之上開事實，業據提出財產及收入狀況說明書、債權人
    清冊、債務人清冊、無擔保還款計劃書、財團法人金融聯合
    徵信中心當事人綜合信用報告、債務協商繳款明細、95、96
    年度綜合所得稅各類所得資料清單、收支明細表、戶籍謄本
    、在職證明書、薪資單、財產歸屬資料清單、存摺、繳費通
    知書、收據等為證，核閱屬實，此外，本件又查無債務人有
    消費者債務清理條例第6條第3項、第8條或第46條各款所定
    駁回更生聲請之事由存在，則債務人聲請更生，應屬有據；
    並依上開規定命司法事務官進行本件更生程序，爰裁定如主
    文。
中    華    民    國    98    年    6     月    26    日
              民事第二十二庭法      官  熊志強
上為正本係照原本作成
本件不得抗告
本裁定已於98年6月26日下午4時公告。
中    華    民    國    98    年    6     月    26    日
                            書  記  官  黃鈺玲


司法院資訊處製作；財團法人民間司法改革基金會備份。
